臺灣臺中地方法院民事判決　100年度簡字第7號
原　　　告　林郁婷
　　　　　　劉子瑜
　　　　　　莊琇棻
　　　　　　李碧珠
　　　　　　辛金星
　　　　　　李孟修
被　　　告　王順任
上列當事人間請求損害賠償事件，原告提起刑事附帶民事訴訟而
由本院刑事庭裁定移送前來(100年度附民字第9號)，本院於民國
100年5月2日改依簡易訴訟程序審理、並言詞辯論終結(原為100
年度訴字第825號)，判決如下：
    主      文
被告應給付原告林郁婷新台幣壹拾萬元、原告劉子瑜新台幣壹拾
萬元、原告莊琇棻新台幣壹萬貳仟貳佰伍拾元、原告李碧珠新台
幣捌萬元、原告辛金星新台幣捌萬玖仟伍佰元、原告李孟修新台
幣壹拾萬元。
本判決得假執行。
    事實及理由
壹、程序部分：
一、本件原告本來請求被告賠償金額合計共新台幣(下同)100萬
    元(計算式：18萬+16萬+20萬+20萬+20萬+6萬=100萬)，嗣原
    告於本院民國100年5月2日言詞辯論期日減縮請求賠償之金
    額，減縮之後，原告請求賠償金額合計為48萬1750元(計算
    式：8萬9500+8萬+10萬+10萬+10萬+1萬2250=48萬1750)。爰
    改依簡易訴訟程序審理。
二、被告經合法通知，未於言詞辯論期日到庭，核無民事訴訟法
    第386條所列各款情事，爰准依原告之聲請，由其一造辯論
    而為判決。
貳、實體部分：
一、原告主張被告明知自己在大陸並無生產鋼飾之工廠，亦無交
    付或足額交付鋼飾予購貨者之意，竟意圖為自己不法之所有
    而基於詐欺取財之意思，自民國98年2月間某日起，在其架
    設之「雅緻鋼飾品製造工廠」網站（www.hy123.com.tw/yg8
    88/），刊登徵求雅緻鋼飾代理商及批發買賣訊息，並分別
    以不知情之父親王傳生、母親蔣秋香所有之臺灣銀行帳號00
    0-000000000000號帳戶、臺灣銀行大雅分行帳號0000000000
    00號帳戶，作為匯款帳戶，分別對原告為下列詐騙行為：(一)
    原告98年間某日在其架設之前揭網站，登載徵求代理商從事
    鋼飾代理銷售之訊息，致原告林郁婷與劉子瑜（2人為合夥
    關係）上網得知上開訊息後，與被告聯繫後受騙，誤信被告
    確有提供鋼飾供林郁婷、劉子瑜在臺灣代理銷售之意思，而
    先後於98年12月29日至臺灣中小企業銀行沙鹿分行匯款5萬
    元、於99年1月18日至臺中市○○路臺灣銀行總行匯款15萬
    元，至王傳生所有之前揭帳戶，詎被告僅於99年1月18日寄
    送2款項鍊予原告林郁婷、劉子瑜，此外未再交付約定之相
    關貨品，且原告自99年1月26日起即無法聯絡上被告，至此
    原告林郁婷、劉子瑜始知受騙，原告二人分別受有10萬元之
    損害。(二)被告於98年12月24日利用網路QQ通訊與原告莊琇棻
    聯絡，並施用詐術對原告莊琇棻訛稱：被告現在人在大陸，
    欲與原告莊琇棻合夥在大陸訂製飾品100件，價值2萬4500元
    ，要求原告莊琇棻出資一半，並言明99年1月25日交付貨品
    予原告莊琇棻販賣，且返臺後會與原告莊琇棻簽訂合夥契約
    書等語，致原告莊琇棻陷於錯誤，誤信被告確有合夥訂製飾
    品及交付飾品之真意，而於98年12月25日17時20分許，在臺
    中市大雅區○○○路163號麥當勞交付1萬2250元予不知情之
    王貴原（被告之子、於88年6月出生），不料，被告收受上
    開款項後，並未如期交付貨品，且事後亦未與原告莊琇棻簽
    訂合夥契約書，經原告於同年月26日詢問時，被告更藉詞推
    托，至此原告莊琇棻始知受騙，受有1萬2250元之損害。
    (三)原告李碧珠於98年11月18日，在網路上看到被告刊登之前
    揭雅緻鋼飾批發買賣訊息，遂以電子郵件及網路電話SKYPE
    聯絡被告，向其表示有意願從事首飾網拍生意。被告乃施用
    詐術向原告李碧珠誆稱：鋼飾均是伊自己工廠製造的，願於
    原告李碧珠支付貨款後2個禮拜內交付貨品，並要求原告李
    碧珠支付貨款8萬元等語，致使原告李碧珠陷於錯誤，誤信
    被告確有交付雅緻鋼飾貨品之真意，而依被告之指示於98年
    11 月25日匯款8萬元至蔣秋香所有之前揭帳戶，不料，被告
    收受上開款項後，即失去聯絡，原告李碧珠不得已乃於同年
    11 月30日報警處理，被告事後得知原告李碧珠報警處理後
    ，始於98年12月2日交付劣質有瑕疵且係他人商標之貨品，
    此外未再交付其餘貨品，至此李碧珠始知受騙，受有8萬元
    之損害。(四)原告辛金星上網瀏覽被告所架設之「雅緻鋼飾品
    製造工廠」網站，而於98年7月15日，以電子郵件聯絡被告
    ，委託被告依照其所交付之機器人樣品製作鋼飾，詎被告自
    始即無開發模具製作機器人鋼飾之意，竟施用詐術向原告辛
    金星誆稱必須先支付開發模具費用8萬9500元等語，致原告
    辛金星陷於錯誤，誤信被告確有為其製作機器人鋼飾之真意
    ，而依被告之指示於98年8月4日匯款8萬9500元至蔣秋香所
    有之前揭帳戶，然而被告收受上開款項後，並未自行或委託
    他人開發模具，嗣原告辛金星於98年9月初再與被告聯絡後
    ，被告則表示無法完成樣品、願意退款等語，惟此後即無故
    失去聯絡，並未退還上開開發模具之費用，至此原告辛金星
    始知受騙，受有8萬9500元之損害。(五)原告李孟修於99年2月
    間，上網瀏覽被告架設之「雅緻鋼飾品製造工廠」網站，登
    載有徵求代理商從事鋼飾批發買賣訊息，乃與被告聯絡，雙
    方相約於99年2月5日在臺中市○區○○路2段76號義特咖啡
    手工坊內商談，詎被告明知其在大陸並無工廠生產鋼飾，且
    其所稱之雅緻鋼飾獨家代理權先前已由原告林郁婷、劉子瑜
    取得，另其亦無交付或足額交付貨品之真意，竟仍施用詐術
    ，向原告李孟修誆稱願提供原告李孟修雅緻鋼飾大陸工廠在
    臺灣之獨家銷售權，並約明於原告李孟修給付貨款後20日內
    交付貨品等語，致原告李孟修陷於錯誤，誤信被告確有提供
    鋼飾供其代理銷售之意，而於同日先交付10萬元予被告而向
    其批發購買鋼飾，然而，被告收受上開貨款後卻遲遲不交付
    貨品，直至99年5月25日被告得知原告李孟修已寄出存證信
    函後，始寄送自稱價值為4萬3000元之貨品充數，此外未再
    交付其餘貨品，至此李孟修始知受騙，受有損害10萬元，至
    於被告寄交之貨品，原告李孟修願退還予被告等情，已於相
    當期間內合法通知被告，被告未於言詞辯論期日到場，亦未
    提出書狀加以爭執，依民事訴訟法第436條第2項準用同法第
    280條第3項、第1項之規定，視同自認；且被告因上述行為
    ，經本院刑事庭以觸犯刑法詐欺罪判處有期徒刑一年二月在
    案(本院99年度易字第1818號、2715號)。本院綜合上述情節
    ，因認為原告上開主張屬實。從而，原告依據侵權行為之法
    律關係，分別請求被告賠償原告林郁婷10萬元、原告劉子瑜
    10萬元、原告莊琇棻1萬2250元、原告李碧珠8萬元、原告辛
    金星8萬9500元、原告李孟修10萬元，洵屬有據，應予准許
    。
二、本件依簡易訴訟程序為被告敗訴之判決，應依職權宣告假執
    行。
三、本件原告提起刑事附帶民事訴訟，而由本院刑事庭依刑事訴
    訟法第504條第1項之規定，裁定移送前來，依同法條第2項
    規定，免納裁判費；且於本院訴訟繫屬過程，並未滋生其他
    訴訟費用事項，故無訴訟費用負擔之判決問題，併予敘明。
參、假執行宣告之依據：民事訴訟法436條、第389條第1項第3款
    。
中    華    民    國   100    年    5     月    23    日
                  民事第四庭    法  官  王永春
正本係照原本作成。
如對本判決上訴，須於判決送達後20日內向本院提出上訴狀。如
委任律師提起上訴者，應一併繳納上訴審裁判費。
中    華    民    國   100    年    5     月    23    日
                                書記官  趙振燕